臺灣士林地方法院民事簡易判決
111年度湖簡字第36號
原      告  柯冠榮  
被      告  龍巖建設股份有限公司


法定代理人  KELLY LEE
上列當事人間債務人異議之訴事件，本院判決如下：
    主  文
原告之訴駁回。
訴訟費用由原告負擔。
    理  由
一、按，原告之訴，依其所訴之事實，在法律上顯無理由者，法
    院得不經言詞辯論，逕以判決駁回之。民事訴訟法第249條
    第2項定有明文。依同法第436條第2項規定，上述規定，於
    簡易訴訟程序事件，亦適用之。所謂原告之訴，依其所訴之
    事實，在法律上顯無理由者，係指依原告於訴狀內記載之事
　　實觀之，在法律上顯然不能獲得勝訴之判決者而言。
二、查，本件原告否認兩造間有債權債務關係，而提起執行異議
    之訴，聲明為：本院110年度司執字第64904號兩造間拆屋還
    地等強制執行事件（下稱系爭執行事件）之執行程序應予撤
    銷。
三、按，執行名義無確定判決同一之效力者，於執行名義成立前
　　，如有債權不成立或消滅或妨礙債權人請求之事由發生，債
    務人亦得於強制執行程序終結前提起異議之訴，強制執行法
    第14條第2項定有明文。次按，債務人異議之訴，係以排除
    執行名義之執行力為目的，應限於強制執行程序終結前提起
　　，始得為之，如強制執行程序業已終結，已無阻止強制執行
    之實益，即不得提起本訴。亦即，若強制執行程序業已終結
　　，即無從撤銷強制執行程序。
四、經核：被告前持本院104年度重訴字第185號民事判決、臺灣
    高等法院105年度重上字第249號民事裁定及確定證明書為執
    行名義，聲請就主文第二、三項部分實施強制執行（被告前
    曾於105年7月29日聲請執行，主文第一項部分已執行完畢，
    主文第二、三項部分聲請換發債權憑證，經於執行名義上註
    記執行結果），經本院系爭執行事件受理後，雖曾於110年1
    1月1日核發扣押債務人（即原告）對第三人林美鳳即承萱商
    行薪資債權之執行命令，但第三人已聲明異議否認債務人之
    債權存在，經系爭執行事件於110年11月8日發文轉知被告（
    未經被告提出於限期內向管轄法院起訴之證明），系爭執行
    事件已終結等情，有系爭執行事件卷宗可參。系爭執行事件
    之執行程序，既已終結，即無從撤銷執行程序。綜上所述
　　，本件依原告所訴之事實，可認於法律上顯無理由，且無從
    補正，爰不經言詞辯論，逕以判決駁回之。
中　　華　　民　　國　　111 　年　　5 　　月　　23　　日
                  內湖簡易庭法  官  施月燿
以上正本係照原本作成。
如不服本裁定，應於送達後10日內，向本院提出抗告狀並表明抗
告理由，如於本裁定宣示後送達前提起抗告者，應於裁定送達後
10日內補提抗告理由書（須附繕本）。
中　　華　　民　　國　　111 　年　　5 　　月　　23　　日
                            書記官　朱鈴玉